Hugo Delbegue

Développeur frontend

Développeur web junior curieux et impliqué, je souhaite mettre à profit mes compétences afin de mener à bien mes missions, tout en cultivant les bonnes pratiques. Mon expérience me donne une flexibilité et une autonomie d'apprentissage essentielle à ce métier, en constante évolution.

EXPÉRIENCES

FREELANCE | Avr.2022 - Actuellement

PrimalProd | Grenoble, France | Auto-entrepreneur

- Création interfaces sur-mesure. (HTML, CSS/Sass, JS)
- Création interface dynamique. (Vue.js)
- Adaptation responsive design.
- Programmation asynchrone, requêtes API.
- Classes et promesses JS, implémentation modules.
- Accessibilité et SEO.
- Création de logos, chartes graphique.
- Logique backend: formulaires, connexions, DataBase.

DÉVELOPPEUR/INTÉGRATEUR WEB WORDPRESS | Déc.2021 - Féb.2022

Agence web Melis & Co'M | Grenoble, France | Stage 3 mois

- Création d'un plugin PHP.
- Maintenance des sites.
- Développement et personnalisation du back-office Wordpress.
- Intégration et utilisation de plugins. (Elementor, Acf, Woocommerce)

FORMATION DÉVELOPPEUR WEB & MOBILE | Avr.2021 - Féb.2022

M2i Formation | Lyon, France

- Méthodologie de conception, UML, bases UX & UI, versioning.
- Création d'une application web complète. (PHP, mySQL, HTML/CSS, Bootstrap)
- Création de la base de données, avec ses accès.

COMPÉTENCES











Javascript Html/Css.Sass

Vue.js

Bootstrap









Wordpress

Npm

Php

MySQL

Personnelles:

#Volonté d'apprendre

#Esprit d'équipe

#Rigoureux

#Adaptation

#Aime le travail bien fait

#Flexible #Réactif #Écoute des besoins



Grenoble - Lyon

06.38.38.77.07

hugodelbegue@gmail.com

Linkedin

Github

www.primalprod.com

FORMATIONS

M2i Formation | 2021 - 2022 Diplôme développeur Web\Web Mobile (Bac+2) Lyon, France

IMT | 2009 - 2011 BP Coiffure styliste, visagiste Grenoble, France

Lycée J. Prévert | 2008 - 2009 CAP Coiffure Grenoble, France

LANGUES

Français: langue maternelle

Anglais technique: A2

INTÉRÊTS

Randonnées / Vélo / Animaux / Environnement / Arts